---
title: "Conhecendo o(a) Guanabarina(o)"
author: "Centro Excursionista Guanabara"
format: pdf
editor: visual
---

## Perfil dos respondentes do CEG



```{r}
#| echo: false
#| warning: false

library(tidyverse)

df <- read.delim("Conhecendo o(a) Guanabarino(a)  (respostas) - Respostas ao formulário 1.tsv")


```

## Características gerais:



```{r}
#| echo: false

df_fim <-  df |>
    rename(
      n_frequenta = `Se.não.frequenta..qual.o.motivo.`,
      frequencia = Frequenta.a.sede.do.CEG.com.que.frequência.
    ) |>
  mutate(
    Idade = case_when(
      Qual.sua.idade. >= 30 & Qual.sua.idade.< 40 ~ 'Entre 30 e 39 anos',
      Qual.sua.idade. >= 40 & Qual.sua.idade.< 50 ~ 'Entre 40 e 49 anos',
      Qual.sua.idade. >= 50 & Qual.sua.idade. < 60 ~'Entre 50 e 59 anos',
      Qual.sua.idade.>= 60 ~ 'Mais de 60 anos'
    ),
    Trabalho = if_else(str_detect(n_frequenta, "Trabalho"), 1, 0),
    Frequência = case_when(
     frequencia == 'Menos de 1 vez por mês' ~'Menos de 1 vez por mês',
     frequencia == 'Duas vezes ou mais por mês' ~ 'Duas vezes ou mais por mês',
     frequencia == 'Uma vez por mês' ~ 'Uma vez por mês',
     frequencia == 'Não frequento há mais de 6 meses' ~ 'Não frequento há mais de 6 meses'
    ),
    Frequência = if_else( str_detect(frequencia, 'Sempre|Uma vez por semana') , 'Duas vezes ou mais por mês', frequencia),
    Frequência = if_else( str_detect(frequencia, 'às vezes|apenas 2 vezes|Depende') , 'Menos de 1 vez por mês', Frequência),
    Frequência = fct_relevel(Frequência,
      c('Duas vezes ou mais por mês', 'Uma vez por mês','Menos de 1 vez por mês', 'Não frequento há mais de 6 meses'
    )),
    `Tempo de clube` = fct_relevel(Há.quantos.anos.ingressou.no.clube.,
      c('< 2 anos', 'Entre 2 e 5 anos','Entre 5 e 10 anos', 'Entre 10 e 20 anos',
      '> 20 anos'
    )),
    `CBM` = fct_relevel(Você.fez.CBM,
                        c('No CEG', 'Em outro clube', 'Não fiz CBM')),
    identificacao = if_else(str_detect(
      Dentro.do.montanhismo.com.o.que.você.mais.se.identifica., 'trilha leve'), 'Trilhas leves', Dentro.do.montanhismo.com.o.que.você.mais.se.identifica.),
    identificacao = if_else(str_detect(
      identificacao, 'urbana') & str_detect(identificacao, 'remota'), 'Escalada urbana e remota', identificacao),
    identificacao = if_else(str_detect(
      identificacao, 'Aventura|todos os luga|opções acima|todos os tipos|Escalada e trilhas'), 'Outras respostas', identificacao
    ),
    identificacao = fct_relevel(identificacao,
      c('Escalada urbana', 'Escalada em áreas remotas', 'Escalada urbana e remota',
        'Trilhas leves','Trilhas moderadas', 'Trilhas pesadas', 'Outras respostas')
    )

  )

```

Dos que responderam, o Guanabarino mais novo tem **`r min(df_fim$Qual.sua.idade.)`** anos e o menos novo **`r max(df_fim$Qual.sua.idade.)`**, sendo **`r round(mean(df_fim$Qual.sua.idade.))`** a média de idade dos respondentes.


```{r}
#| echo: false
df_fim |>
   select(Idade, `Tempo de clube`) |>
  gtsummary::tbl_summary() |> 
  gtsummary::bold_labels() |> 
  gtsummary::modify_header(label = '**Características**') |> 
  gtsummary::as_flex_table() 

```

\newpage


```{r}
#| echo: false
df_fim |>
   select(CBM, Frequência) |>
  gtsummary::tbl_summary(
    label = list(
      CBM = 'Fez CBM',
      Frequência = "Frequencia nas reuniões sociais"
    )
  ) |> 
  gtsummary::bold_labels() |> 
  gtsummary::modify_header(label = '**Características**') |> 
  gtsummary::as_flex_table() 
```

### Relação entre a frequência nas reuniões sociais de quinta-feira no clube e o tempo que ingressou como sócio

```{r}
#| echo: false
#| fig-align: right

df_fim |>
   mutate(
   `Tempo de clube`= case_when(
     `Tempo de clube` == '< 2 anos' ~ '< 5 anos',
     `Tempo de clube` == 'Entre 2 e 5 anos'~ '< 5 anos',
     `Tempo de clube` =='Entre 5 e 10 anos' ~ 'Entre 5 e 10 anos',
     `Tempo de clube` =='> 20 anos'  ~  '> 10 anos',
     `Tempo de clube` == 'Entre 10 e 20 anos' ~  '> 10 anos'
   ),
   `Tempo de clube` = fct_relevel(`Tempo de clube`,
                                  c('< 5 anos', 'Entre 5 e 10 anos','> 10 anos' ))
   )|>
   ggplot(aes(Frequência, fill = `Tempo de clube`))+
   geom_bar(position = 'dodge')+
   labs(
     y = 'Número de respondentes'
   )+
   scale_y_continuous(breaks = seq(0, 16, by=2))+
   theme(panel.background = element_blank(),axis.text.x = element_text(angle = 60, hjust = 1),
         axis.line = element_line('black'))


```


### Atividade com a qual o montanhista mais se identifica

```{r}
#| echo: false
#| fig-align: center

 df_fim %>%
   ggplot(aes(identificacao))+
   geom_bar(fill = '#00B898')+
   # theme_classic()+
   labs(
     y = 'Número de respondentes',
     x = 'Identidade com a montanha'
       )+
   # coord_flip()+
   scale_y_continuous(breaks = seq(0, 16, by=2))+
   theme(panel.background = element_blank(),axis.text.x = element_text(angle = 35, hjust = 1),
         axis.line = element_line('black'))
```


### Quantas vezes escala por mês


```{r}
#| echo: false
df_fim |> 
  ggplot(aes(Quantas.vezes.você.escala.por.mês..em.média.))+
  geom_bar(fill = '#2B3898')+
  scale_x_continuous(breaks = seq(0, 16, by=2))+
  scale_y_continuous(breaks = seq(0, 20, by=2))+
  labs(
    x = 'Quantas vezes escala por mês',
    y = 'Número de pessoas'
  ) 

```
### Quantas vezes caminha por mês

```{r}
#| echo: false
df_fim |> 
  ggplot(aes(Quantas.vezes.você.pratica.caminhada.em.montanha.por.mês..em.média.))+
  geom_bar(fill = '#20639B')+
  scale_x_continuous(breaks = seq(0, 16, by=2))+
  scale_y_continuous(breaks = seq(0, 20, by=2))+
  labs(
    x = 'Quantas vezes caminha por mês',
    y = 'Número de pessoas'
  )

```

## Motivos para não frequentar as reuniões sociais do CEG

Vários motivos foram apontados pelos respondentes para não frequentar as reuniões sociais.

Eu preferi organizar por tipo de motivo, de acordo com a resposta. 

```{r}
#| echo: false

df_fim |> 
  reframe(
    Distância = str_count(n_frequenta,
                          'Moro longe|fora do p'),
    Trabalho = str_count(n_frequenta,
                         "Trabalho|trabalho"),
    `Compromissos no horário` = str_count(n_frequenta,
                                          "Compromissos"),
    Preguiça = str_count(n_frequenta,
                         "Preguiça"),
    `Só tem bebum` = str_count(n_frequenta,
                               "Só tem be"),
    `Só tem chato` = str_count(n_frequenta,
                               "chato"),
    `Não vendem mais Heineken` = str_count(n_frequenta,
                                           "Heinek"),
    Família = str_count(n_frequenta,
                        "Família|Familia|família|familia|crian|Patern|patern|Materni|matern|filh|
                        filh")
  ) |> 
  reframe(
    Distância = sum(Distância),
    Trabalho = sum(Trabalho),
    Preguiça = sum(Preguiça),
    `Compromissos no horário` = sum(`Compromissos no horário`),
    `Só tem bebum` = sum(`Só tem bebum`),
    `Só tem chato` = sum(`Só tem chato`),
    `Não vendem mais Heineken` = sum(`Não vendem mais Heineken`),
    Família = sum(Família)
                             
  ) |> 
  as_tibble(column_name = 'Respostas') %>%
  pivot_longer(
    cols = everything(),
    values_to = 'Respostas',
    names_to = 'Motivo'
  ) %>%
  arrange(desc(Respostas)) |>
  xtable::xtable() |>
  flextable::as_flextable(include.rownames=FALSE) |>
  flextable::theme_booktabs()
  
  

```

## Diga um motivo para escolher o CEG

Seguindo a mesma linha de análise da pergunta anterior, agrupei por palavras chaves.

As palavras mais citadas pelos que responderam:

```{r}
#| echo: false

df_fim %>%
  rename( key =Diga.um.motivo.para.você.escolher.o.CEG.como.seu.clube.preferencial..caso.isso.seja.verdade.
  ) %>%
  reframe(
    Amizade = str_count(key, 'amig|Amig|amiz|Amiz|Amor|amor|Amo|Coração|coração|CORAÇÃO'),
    Pessoas = str_count(key, 'pesso|Pess|Grupo|grupo'),
    `Aspectos técnicos` = str_count(key, 'Técn|Tecn|tecn|técn|Capaci|capaci|guia|Guia|CBM|cbm|étic|Étic'),
    Acolhimento = str_count(key, 'Acolh|acolh|acolhi|empatia|Empatia|companhe|Companhe|recep|Recep'),
    `Identidade com o clube` = str_count(key, 'ident|Ident|afinid|Afinida|Hist|hist'),
    # CBM = str_count(key, 'CBM|cbm'),
   `Animação` = str_count(key, 'Anima|anima|alto|Alto|fest|Fest|Brincad|brincad'),
    `Ambiente familiar/descontraído` = str_count(key, 'Ambie|ambie|famil|Famil|famíl|Famíl|Descont|descont'),
   # `Reuniões` = str_count(key, 'Reun|reun|reu|Reu')
  ) %>%
  reframe(
  Amizade = sum(Amizade),
  Pessoas = sum(Pessoas),
  `Aspectos técnicos` = sum (`Aspectos técnicos`),
  Acolhimento =sum(Acolhimento),
  `Identidade com o clube`= sum(`Identidade com o clube`),
  # CBM = sum(CBM),
  `Animação` = sum(`Animação`),
  `Ambiente familiar/descontraído` = sum(`Ambiente familiar/descontraído`),
  # `Reuniões` = sum(`Reuniões`)
) %>%
  as_tibble(column_name = 'Respostas') %>%
  pivot_longer(
    cols = everything(),
    values_to = 'Respostas',
    names_to = 'Palavras'
  ) %>%
  arrange(desc(Respostas)) |>
  xtable::xtable() |>
  flextable::as_flextable(include.rownames=FALSE) |>
  flextable::theme_booktabs()


```


### Alguns exemplos de respostas...

* "animação e o alto astral."
* "clube em que eu comecei no montanhismo"
* "Não me imagino em outro clube"
* "O espírito CEG de ser"
* "...essa energia festeira..."
* "...grupo alegre, festivo, cachaceiro..."
* "É O CLUBE DO MEU CORAÇÃO"
* "Acolhimento e técnica"
* "...pela capacitação e seriedade de cada um dos guias."
* "...clima de harmonia e descontração..."
* "...me sinto bem no grupo como um todo!"*


### Motivos absurdos citados

* "Amo o Leleco " 



**Pesquisa e análise por Ricardo J. Souza. (Ricardim)**







